it: Avvertenza di sicurezza: Si consiglia la supervisione di un adulto; Pericolo di soffocamento - piccole parti; Conforme a ASTM F963; Conforme a EN71; Non adatto ai bambini di età inferiore a 3 anni; Altro
lt-LT: Saugos įspėjimas: Rekomenduojama suaugusiųjų priežiūra; Pavojus užspringti – smulkios detalės; Atitinka ASTM F963; Atitinka EN71; Netinka vaikams iki 3 metų; Kita
de: Sicherheitswarnung: Beaufsichtigung durch Erwachsene empfohlen; Erstickungsgefahr - Kleinteile; Entspricht ASTM F963; Entspricht EN71; Nicht für Kinder unter 3 Jahren geeignet; Sonstige
fr: Avertissement de sécurité: Surveillance d’un adulte recommandée; Risque d’étouffement - Petites pièces; Conforme à la norme ASTM F963; Conforme à la norme EN71; Ne convient pas aux enfants de moins de 3 ans; Autre
nb: Sikkerhetsadvarsel: Voksentilsyn anbefales; Kvelningsfare – små deler; Oppfyller ASTM F963; Oppfyller EN71; Ikke for barn under 3 år; Annet
hr-HR: Sigurnosno upozorenje: Preporučuje se nadzor odraslih; Opasnost od gušenja – sitni dijelovi; U skladu s normom ASTM F963; U skladu s normom EN71; Nije za djecu mlađu od 3 godine; Ostalo
fi: Turvallisuusvaroitus: Aikuisen valvontaa suositellaan; Tukehtumisvaara – pieniä osia; Täyttää ASTM F963 -standardin; Täyttää EN71-standardin; Ei alle 3-vuotiaille; Muu
pl: Ostrzeżenie dotyczące bezpieczeństwa: Zalecany nadzór osoby dorosłej; Ryzyko zadławienia – małe części; Zgodność z ASTM F963; Zgodność z EN71; Nieodpowiednie dla dzieci poniżej 3 lat; Inne
es: Advertencia de seguridad: Se recomienda la supervisión de un adulto; Peligro de asfixia: piezas pequeñas; Cumple con la norma ASTM F963; Cumple con la norma EN71; No apto para niños menores de 3 años; Otro
ro-RO: Avertisment de siguranță: Se recomandă supravegherea de către un adult; Pericol de sufocare - piese mici; Conform cu ASTM F963; Conform cu EN71; Interzis copiilor sub 3 ani; Altele
pt-PT: Aviso de segurança: Recomendada supervisão de um adulto; Perigo de asfixia - peças pequenas; Em conformidade com a norma ASTM F963; Em conformidade com a norma EN71; Inadequado para crianças com menos de 3 anos; Outro
ja: 安全上の警告: 大人の監督を推奨; 窒息の危険 - 小さな部品あり; ASTM F963 適合; EN71 適合; 3 歳未満のお子様は対象外; その他
sk-SK: Bezpečnostná výstraha: Odporúča sa dohľad dospelej osoby; Nebezpečenstvo udusenia – malé časti; Spĺňa normu ASTM F963; Spĺňa normu EN71; Nevhodné pre deti do 3 rokov; Iné
nl: Veiligheidswaarschuwing: Toezicht van een volwassene aanbevolen; Verstikkingsgevaar - kleine onderdelen; Voldoet aan ASTM F963; Voldoet aan EN71; Niet geschikt voor kinderen jonger dan 3 jaar; Overige
sl-SI: Varnostno opozorilo: Priporočen nadzor odrasle osebe; Nevarnost zadušitve – majhni delci; V skladu s standardom ASTM F963; V skladu s standardom EN71; Ni primerno za otroke, mlajše od 3 let; Drugo
bg-BG: Предупреждение за безопасност: Препоръчва се надзор от възрастен; Опасност от задавяне – малки части; Отговаря на ASTM F963; Отговаря на EN71; Не е подходящо за деца под 3 години; Друго
ru: Предупреждение по безопасности: Рекомендуется присмотр взрослых; Опасность удушья — мелкие детали; Соответствует ASTM F963; Соответствует EN71; Не для детей младше 3 лет; Другое
pt-BR: Aviso de segurança: Supervisão de um adulto recomendada; Risco de asfixia: peças pequenas; Atende à norma ASTM F963; Atende à norma EN71; Não recomendado para crianças menores de 3 anos; Outros
th: คำเตือนด้านความปลอดภัย: แนะนำให้มีผู้ใหญ่คอยดูแล; อันตรายจากการสำลัก-ชิ้นส่วนขนาดเล็ก; ได้มาตรฐานASTMF963; ได้มาตรฐานEN71; ไม่เหมาะสำหรับเด็กอายุต่ำกว่า3ปี; อื่นๆ
da: Sikkerhedsadvarsel: Voksenopsyn anbefales; Kvælningsfare – små dele; Opfylder ASTM F963; Opfylder EN71; Ikke for børn under 3 år; Andet
vi: Cảnh báo an toàn: Cần có sự giám sát của người lớn; Nguy cơ nghẹt thở - có các chi tiết nhỏ; Đạt chuẩn ASTM F963; Đạt chuẩn EN71; Không dành cho trẻ em dưới 3 tuổi; Khác
cs: Bezpečnostní varování: Doporučuje se dohled dospělé osoby; Nebezpečí udušení – malé části; Splňuje normu ASTM F963; Splňuje normu EN71; Nevhodné pro děti do 3 let; Jiné
ko: 안전 경고: 성인 감독 권장; 질식 위험 - 작은 부품; ASTM F963 충족; EN71 충족; 3세 미만 어린이 사용 금지; 기타
el: Προειδοποίηση ασφαλείας: Συνιστάται επίβλεψη από ενήλικα; Κίνδυνος πνιγμού - μικρά μέρη; Πληροί το πρότυπο ASTM F963; Πληροί το πρότυπο EN71; Ακατάλληλο για παιδιά κάτω των 3 ετών; Άλλο
sv: Säkerhetsvarning: Vuxens tillsyn rekommenderas; Kvävningsrisk – små delar; Uppfyller ASTM F963; Uppfyller EN71; Inte för barn under 3 år; Övrigt
tr: Güvenlik uyarısı: Yetişkin gözetimi önerilir; Boğulma tehlikesi - küçük parçalar; ASTM F963 standartlarına uygundur; EN71 standartlarına uygundur; 3 yaşından küçük çocuklar için uygun değildir; Diğer
en: Safety warning: Adult supervision recommended; Choking hazard - small parts; Meets ASTM F963; Meets EN71; Not for children under 3 years; Other
zh-TW: 安全警告: 建議成人監督; 窒息危險 - 內含小零件; 符合 ASTM F963 標準; 符合 EN71 標準; 不適合 3 歲以下兒童; 其他
zh-CN: 安全警告: 建议成人监督; 窒息危险 - 小零件; 符合 ASTM F963 标准; 符合 EN71 标准; 不适合 3 岁以下儿童; 其他
hu: Biztonsági figyelmeztetés: Felnőtt felügyelete ajánlott; Fulladásveszély – apró alkatrészek; Megfelel az ASTM F963 szabványnak; Megfelel az EN71 szabványnak; 3 év alatti gyermekek számára nem ajánlott; Egyéb